# **REYLAN LUGO**

DESAROLLADOR FULLSTACK





+584123049186



clockr13@gmail.com



Maracaibo, Zulia Venezuela

https://reylanlugo.github.io/Portfolio/

## **SOBRE MI**

Desarrollador de software con 2 años de experiencia en desarrollo web, especializado en Node.js, Python, TypeScript y PHP. Amplia experiencia en la creación de aplicaciones web y desarrollo de backend. Experto en el diseño y la implementación de soluciones escalables y eficientes. Apasionado por la resolución de problemas y la entrega de productos de alta calidad. Capaz de colaborar eficazmente en equipos multidisciplinarios para lograr resultados exitosos

# EDUCACIÓN

# **Universidad IUPSM** Ingenieria en Sistemas, 2017

4 años academicos

# CURSOS / HABILIDADES

## **Backend Python**

Platzi, 2023.

#### ReatcJs, NodeJs, TypeScript

Conocimiento avanzado. Platzi, 2023.

### IDIOMAS

#### Idioma Inglés

Nivel Oral Medio-Bajo. Nivel Escrito Medio.

## EXPERIENCIA LABORAL

#### **Freelancer**

#### Ene 2020 - Actualidad

- Desarrollo y gestion de E-Commerce
- Desarrollo Web (LandingPages, SPA, Plantillas, Mockups, ORM)

#### **FullStack Developer**

#### CasiNew (Medellin), Abr 2019 - Jul 2020

- Sistemas internos, Consultoria, Gestion de Inventarios, Lading Pages, E-commerce.
- Asistencia en la automatización de la empresa, mediante software propietario

#### FrontEnd Developer & Design

# Estudio Punto 8, Sep 2018 - Mar 2019

- Creacion Diseño e implentacion de paginas web.
- Gestion de Ventas y de Clientes de la Empresa de Marketing.